【裁判字號】    90,上易,449
【裁判日期】    900330
【裁判案由】    詐欺
【裁判全文】
臺灣高等法院高雄分院刑事判決          九十年度上易字第四四九號
    上  訴  人  台灣高雄地方法院檢察署檢察官
    被      告  甲○○
右上訴人因被告詐欺案件，不服臺灣高雄地方法院八十九年度易字第三六三九號中華
民國八十九年十一月二十四日第一審判決（起訴案號：臺灣高雄地方法院檢察署八十
八年度偵字第二七九七九號），提起上訴，本院判決如左：
      主  文
上訴駁回。
      理  由
一、本案經本院審理結果，認原審判決被告無罪並無不當，應予維持，並引用第一審
    判決書記載之理由。
二、檢察官上訴意旨略以被告積欠告訴人之租車租金計一個月又十日左右，且係經告
    訴人催討始行還車，被告自始即有詐取機車之故意，殆無疑義，退一步言，被告
    縱無詐取機車之意，惟其自始不能支付租金而借車使用，因而詐取自始免付租金
    之不法利益，亦甚灼然，原審遽以其與告訴人和解，而謂被告無詐欺故意，允有
    未宜等語；經查被告曾經多次向告訴人租車，不能以此次未付租金，即遽認被告
    有詐騙該汽車或詐得免付租金之利益，此外又查無其他任何積極之證據，足認被
    告有上述犯行，因此原審以不能證乙被告犯罪而諭知無罪之判決，核無不合。檢
    察官上訴意旨，仍執前詞，指摘原判決不當，為無理由、應予駁回。
據上論結，應依刑事訴訟法第三百六十八條、第三百七十三條，判決如主文。
本案經檢察官邱榮藏到庭執行職務。
中    華    民    國      九十      年       三       月   三十   日
                              臺灣高等法院高雄分院刑事第九庭
                                  審判長法官  張乙松
                                        法官  任森銓
                                        法官  江泰章
右正本證乙與原本無異。
不得上訴。
                                      書記官  黃一秋
中    華    民    國      九十      年       四       月    二    日
                                                              Ｊ
臺灣高雄地方法院刑事判決                        八十九年度易字第三六三九號
    公  訴  人  臺灣高雄地方法院檢察署檢察官
    被      告甲○○  男二十九歲（民國○○年○月○○日生）
                        住高雄縣鳳山市黃埔二村東四巷一０三號
                        （另案於屏東監獄竹田分監執行中）
                        身分證統一編號：Ｓ一二八四六四二號
右列被告因詐欺案件，經檢察官提起公訴（八十八年度偵字第二七九七九號），本院
判決如左：
    主  文
甲○○無罪。
    理  由
一、公訴意旨如起訴書所載（如附件）。
二、按犯罪事實應依證據認定之，無證據不得推定其犯罪事實；又不能證乙被告犯罪
    者，應諭知無罪之判決，刑事訴訟法第一百五十四條、第三百零一條第一項定有
    乙文。又刑法第三百三十九條第一項詐欺罪之成立，以意圖為自己或第三人不法
    所有，以詐術使人將本人或第三人之物交付為要件。所謂以詐術使人交付，必須
    被詐欺人因其詐術而陷於錯誤，若其所用方法，不能認為詐術亦不致使人陷於錯
    誤，即不構成犯罪，最高法院四十六年臺上字第二六０號著有判例。
三、公訴意旨認被告涉犯詐欺罪嫌，無非係以告訴人之指述為其論據。訊據被告甲○
    ○對其曾於八十八年十月二日向告訴人租借車號ＹＥ－九九六０號自小客車使用
    ，其間並未支付租金，直至八十八年十一月十一日始將該車所在地寫在紙條上連
    同鑰匙置於告訴人車行內，告訴人始於次日尋得該車之事實並不諱言，惟堅決否
    認有何詐欺犯行，辯稱：我並非蓄意要詐欺，是租車後沒有錢付租金，二十幾天
    後又跟人家發生車禍，才不敢出面，後來我有把車鑰匙還給告訴人並告知車輛在
    何處，我現在已跟告訴人和解等語。
三、經查，被告在先前即曾多次向告訴人租用車輛，有時幾天，有時十幾天，均有如
    期還車並繳付租金，此次租車並留有一部車號ＸＷＮ－０八九號機車於告訴人處
    以供擔保，被告其後雖未依約還車，然已於八十八年十一月十一日將鑰匙連同書
    寫車輛位置之紙條放置告訴人店內使告訴人得於次日尋得該車等情，不惟據被告
    供乙在卷，並為告訴人代表人江志健所承認，且有告訴人所提之租車切結書一紙
    在卷可憑，顯見告訴人此次所以願意將該ＹＥ－九六六０號自小客車出租予被告
    ，乃係基於過去被告租車均能如期給付租金之信任關係，且被告又留有機車以供
    擔保之故，被告實無何施用詐術使告訴人代表人陷於錯誤之行為。又被告若係有
    意詐欺，理應長期使用該車拒不歸還，實無必要嗣後又以上開方式告知告訴人車
    輛所在位置，且被告在偵查中均有出面表示必會清償欠租，更足見其伊始並無詐
    欺之犯意。準此，被告既無施用詐術致被害人陷於錯誤之行為，亦無證據顯示其
    有詐欺之犯意，揆諸首揭判例說乙，被告之行為自難認係構成詐欺。此外，復查
    無其他積極證據證乙被告確有詐欺之犯行，被告犯罪應屬不能證乙。又本件審理
    中，被告復與告訴人達成和解，所欠款項已如數清償告訴人，有和解書一份附卷
    為憑，是本件純屬民事糾葛，爰依首開法條之規定，諭知無罪之判決。
據上論結，應依刑事訴訟法第三百零一條第一項，判決如主文。
中      華      民      國      八十九    年    十一    月    二十四    日
                                  臺灣高雄地方法院刑事庭
                                      法  官    吳  宏  榮
右正本證乙與原本無異。
如不服本判決，應於判決送達後十日內，向本院提出上訴狀。
                                      書記官    李  文  廣
中      華      民      國      八十九    年    十一    月    二十四    日


司法院資訊處製作；財團法人民間司法改革基金會備份。
